臺灣臺中地方法院刑事判決　　　　　　　　　　　　九十三年度訴字第二八六三號
　　公　訴　人　臺灣臺中地方法院檢察署檢察官
　　被　　　告　丙○○
右列被告因偽造文書等案件，經檢察官提起公訴（九十三年度偵字第一八五二五號）
，本院合議庭裁定改以簡式程序審理，判決如左：
    主      文
丙○○連續意圖為自己不法之利益，以無線方式，盜用他人電信設備通信，處有期徒
刑肆月，如易科罰金，以參佰元折算壹日。
附表所示偽造之「甲○○」署押（含指印）共陸枚，均沒收之。
    事實及理由
一、丙○○因故取得甲○○之身分證件正本後，竟基於意圖為自己不法所有、偽造及
    行使私文書之概括犯意，於民國（下同）九十二年八月八日，擅自持甲○○之國
    民身分證正本前往位於彰化市○○路○段九十二之七號聯民通訊企業社，連續在
    附表一所示之台灣大哥大股份有限公司、泛亞電信股份有限公司及和信電訊股份
    有限公司（下稱台灣大哥大、泛亞電信及和信電訊）之行動電話服務申請書、同
    意書、聲明書上，偽造「甲○○」之署押（含指印）於申請書之申請人簽章欄、
    立同意書人欄及立書人欄內，再持上開偽造之行動電話服務申請書、同意書、聲
    明書交予不知情之聯民通訊企業社之承辦人員而行使之，足生損害於甲○○及上
    開電信（電訊）公司管理之正確性，致承辦人員陷於錯誤，而核發台灣大哥大0
    000000000號、和信電訊（起訴書誤植為泛亞電信）00000000
    00號、0000000000號及泛亞電訊（起訴書誤植為和信電訊）000
    0000000號之行動電話門號ＳＩＭ卡四張予丙○○，前開門號所搭配之手
    機四支丙○○則由承辦人員以新台幣（下同）七千三百元買回。丙○○取得ＳＩ
    Ｍ卡後即基於盜用他人電信設備通信之概括犯意，連續於附表二所示之時間，將
    上開詐得之台灣大哥大及和信電訊之ＳＩＭ卡輪流插入自己所有之手機撥號使用
    ，以無線方式，撥打電話或撥接上網使用，致台灣大哥大、和信電訊（起訴書誤
    植為泛亞電信）不知申請持用人並非甲○○本人，而提供相關電信設備發收訊號
    予丙○○使用，丙○○撥打盜用之金額計達三千九百四十二元。嗣因上開ＳＩＭ
    卡無法接通，丙○○即在住處將ＳＩＭ卡四張及甲○○之身分證剪壞丟棄。
二、右揭事實有（１）被告之自白。（２）告訴人甲○○之指訴。（３）附表一所示
    之申請書、同意書、聲明書等影本及附表二所示之通聯紀錄等在卷可稽。（４）
    附表一所示之申請書、同意書、聲明書上之指紋與被告之右拇指指紋相符，有內
    政部警政署刑事警察局鑑驗書在卷足憑。本件事證明確，被告犯行堪以認定。
三、被告偽造署押之行為係偽造私文書之部分行為，而偽造私文書之低度行為，應為
    行使偽造私文書之高度行為所吸收，均不另論罪。其先後多次行使偽造私文書、
    詐欺取財、盜用他人電信設備之犯行，均時間緊接，犯罪構成要件相同，顯係各
    基於概括犯意反覆為之，均為連續犯，應依法各論以一罪，並均加重其刑。被告
    所犯上開三罪間，有裁判上一罪之牽連關係，應從一重之連續盜用他人電信設備
    罪論處。
四、附表一所示偽造之「甲○○」署押（含指印）共六枚，應併依刑法第二百十九條
    之規定宣告沒收。被告假冒甲○○名義申辦取得之上開ＳＩＭ卡四張，並未扣案
    ，被告供稱業已剪壞丟棄，亦無證據足資證明上開ＳＩＭ卡仍存在，雖係被告因
    犯罪所得之物，為免日後執行困難，爰不併予宣告沒收，附此敘明。
五、依刑事訴訟法第二百七十三條之一第一項、第二百九十九條第一項前段、第三百
    十條之二、第四百五十四條，電信法第五十六條第一項，刑法十一條前段、第五
    十六條、第二百十條、第二百十六條、第三百三十九條第一項、第五十五條、第
    四十一條第一項前段、第二百十九條，罰金罰鍰提高標準條例第一條前段、第二
    條，判決如主文。
六、自本判決送達之日起十日內，得提起上訴。
本案經檢察官乙○○到庭執行職務
中      華      民      國      九十三    年    十二    月    三十一    日
                                        法  官    林  慧  英
附表一：
一、臺灣大哥大股份有限公司行動電話服務申請書（門號：0000000000，申請日期：
    92.08.08）上申請人簽章欄內「甲○○」之署押（含指印）一枚。
二、臺灣大哥大股份有限公司同意書（門號：0000000000，申請日期： 92.08.08）
    上立同意書人欄內「甲○○」之署押（含指印）一枚。
三、泛亞電信用戶申請書（門號：0000000000，申請日期：92.08.08）上申請人簽章
    欄內「甲○○」之署押（含指印）一枚。
四、泛亞電信ＡＮＮＣ2083手機加門號專案聲明書上立書人欄內「甲○○」之署押（
    含指印）一枚。
五、和信電訊股份有限公司行動電話服務申請書（門號：0000000000，申請日期：
    92.08.08）同意欄內申請人簽章之「甲○○」之署押（含指印）一枚。
六、和信電訊股份有限公司行動電話服務申請書（門號：0000000000，申請日期：
    92.08.09）同意欄內申請人簽章之「甲○○」之署押（含指印）一枚。
附表二：
編號   盜用之門號    盜用時間
0     0000000000    92.08.09 18:41:42～92.08.18 00:51:08
      （台灣大哥大）
0     0000000000    92.08.08 21:27:03～92.09.25 17:45:20
      （和信電訊）
0     0000000000    92.08.24 14:09:42～92.09.25 17:45:51
      （和信電訊）
右正本證明與原本無異。
如不服本判決，應於送達後十日內向本院提出上訴狀 （須附繕本） ，上訴於台灣高等
法院台中分院。
                                        書記官
中      華      民      國      九十三    年    十二    月    三十一    日
附錄論罪科刑法條
刑法第二百十條
偽造、變造私文書，足以生損害於公眾或他人者，處五年以下有期徒刑。
刑法第二百十六條
行使第二百十條至第二百十五條之文書者，依偽造、變造文書或登載不實事項或使登
載不實事項之規定處斷。
刑法第三百三十九條第一項
意圖為自己或第三人不法之所有，以詐術使人將本人或第三人之物交付者，處五年以
下有期徒刑、拘役或科或併科一千元以下罰金。
電信法第五十六條第一項
意圖為自己或第三人不法之利益，以有線、無線或其他電磁方式，盜接或盜用他人電
信設備通信者，處五年以下有期徒刑，得併科新台幣一百五十萬元以下罰金。
